【裁判字號】    92,自,12
【裁判日期】    920422
【裁判案由】    竊盜等
【裁判全文】
臺灣桃園地方法院刑事判決                            九十二年度自字第一二號
    自訴人  丙○○
    被  告  丁○○
右列被告因竊盜案件，經自訴人提起自訴，本院判決如左：
    主  文
丁○○無罪。
    理  由
一、本件自訴意旨（即竊盜部分）詳如附件自訴狀所載。
二、按「犯罪事實應依證據認定之，無證據不得推定其犯罪事實」，刑事訴訟法第一
    百五十四條定有明文。
三、訊據被告丁○○固坦承於九十一年十一月下旬某日，在台灣台北監獄和一舍三十
    四房內，未經自訴人丙○○之同意，而逕自取走自訴人丙○○所有之第八十期翡
    翠雜誌乙本乙情，惟堅決否認右揭犯行，辯稱：伊是從房內架上取走上開雜誌，
    當時伊不知上開雜誌係丙○○所有，且伊當時係為了墊著寫字，才取走上開雜誌
    ，伊並無為自己不法所有之意圖等語。經查：被告於九十一年十一月下旬某日（
    按被告係於九十一年十一月二十八日入監執行，而與自訴人丙○○分配在上開同
    一舍房內），在上開舍房內，未經自訴人丙○○之同意，而逕自取走自訴人丙○
    ○所有上開雜誌乙本乙情，雖據被告於本院審理時供承屬實，並核與自訴人丙○
    ○所自訴之情節相符，而堪認定。惟上開雜誌乙本之物，雖具有相當之財產價值
    ，惟其價值本非至鉅，且自訴人丙○○在上開舍房內，之前即曾有出借這本借雜
    誌給被告及同舍房之受刑人甲○○二人看過乙節，亦據自訴人丙○○於本院審理
    時供述綦詳，並據證人甲○○於本院審理時證稱「....，我曾經跟自訴人借過雜
    誌，.... （見本院卷九十二年四月八日筆錄）」等語明確，應堪採信，是上開
    雜誌乙本被告之前既曾向自訴人丙○○借來看過，則上開雜誌乙本之價值相對於
    被告，應相形減低，甚至無任何價值可言，是被告於右揭時地若果確有「竊取」
    自訴人丙○○雜誌之故意，焉有再行「竊取」已經被告之前看過之上開雜誌之可
    能及必要。又被告於右揭時地係為寫字之故，始逕自取走上開雜誌乙本，用以墊
    在其下乙情，亦據被告於本院審理時供述綦詳，且證人即台灣台北監獄主管乙○
    ○於本院審理時證稱「....，當天這本雜誌是從被告的置物箱上找到的，我沒有
    注意到被告有無正在寫字，可是被告當時有抄寫佛經的習慣，.... （見本院卷
    九十二年三月十四日筆錄）」等語明確，亦堪認定，則被告於右揭時地取走上開
    雜誌乙本時，顯無意圖為自己不法所有之故意及行為可言，至為顯然。此外，復
    查無其他積極事證足資證明被告確有自訴人所指上開竊盜犯行，自屬不能證明被
    告犯罪，應依刑事訴訟法第三百零一條第一項之規定，諭知被告無罪之判決（至
    於自訴人丙○○另自訴被告毀損其保溫杯乙個之犯行，業據自訴人丙○○於本院
    審理時聲明撤回自訴在案，附此敘明）。
據上論斷，應依刑事訴訟法第三百四十三條、第三百零一條第一項，判決如主文。
中      華      民      國      九十二      年    四    月    二十二    日
                          臺灣桃園地方法院刑事第四庭
                              法  官  林 晏 鵬
右正本證明與原本無異。
如不服本判決，應於送達後十日內，向本院提出上訴狀。


司法院資訊處製作；財團法人民間司法改革基金會備份。
